【裁判字號】    88,訴,2138
【裁判日期】    890426
【裁判案由】    偽造文書等
【裁判全文】
臺灣高雄地方法院刑事判決                        八十八年度訴字第二一三八號
    公  訴  人  臺灣高雄地方法院檢察署檢察官
    被      告  甲○○
    選任辯護人  黃榮作
右列被告因偽造文書案件，經檢察官提起公訴（八十八年度偵字第一二四四四號、八
十八年度偵字第一五九四二號）及移送併辦（八十九年度字第五五六號），本院判決
如左：
    主  文
甲○○連續行使偽造私文書，處有期徒刑玖月，緩刑年，緩刑期內付保護管束。
附表（一）所示之各張信用卡於該附表所示時地刷卡簽帳時在各紙簽帳單上偽造之「
乙○○」、「丁○○」、「丙○○」及「戊○○」署名及附表（二）所示物品均沒收
。
    事  實
一、甲○○於民國八十八年四月間在高雄市前鎮區○○○路九一號五樓泛亞公司辦公
    室內上班，見其同事乙○○、丁○○、丙○○及戊○○將皮包置於該辦公室內，
    乃萌貪念，意圖為自己不法之所有，基於竊盜、行使偽造私文書及詐欺取財之概
    括犯意，連續於下列時間，在前揭泛亞公司辦公室內，先後竊取乙○○、丁○○
    、丙○○及戊○○皮包內之信用卡，得手後，持所竊信用卡前往下列商店刷卡，
    並偽簽乙○○、丁○○、丙○○姓名於各份簽帳單上，向各商店佯稱購物而詐取
    附表（二）所示商品。
    甲○○各次竊盜、行使偽造私文書及詐欺事實如下列記載：
（一）八十八年四月三十日下午六時三十分許，在前揭公司辦公室內竊取乙○○之信
      用卡（花旗銀行所發，卡號0000－0000－0000－0000號），
      得手後，當日晚上持該信用卡至高雄市大立伊勢丹百貨股份有限公司內，向該
      百貨公司人員佯稱購物，並先後在七份三聯式簽帳單上偽造乙○○之姓名後，
      交付該七份簽帳單之商店收執聯與請款聯單給百貨公司人員，使得該百貨公司
      人員陷於錯誤，先後交付價值新臺幣（下同）一萬二千四百元、一萬一千九百
      二十五百、七千元、六千零二十元、二千二百八十元、一千七百六十元及一百
      二十五元之商品。
（二）八十八年五月六日晚上六時三十分許，在前揭泛亞公司辦公室內，竊取丙○○
      之信用卡（萬通銀行所發，卡號0000－0000－0000－0000號
      ）及潘珮雯所有之信用卡（臺新銀行所發，卡號0000－0000－000
      0－0000號），當日晚上持所竊得之丙○○信用卡至高雄市  神百貨公司
      內，向神百貨公司人員佯稱購物，先後在四份簽帳單上偽造丙○○之姓名及交
      付該四份簽帳單之商店收執聯與請款聯單給  神百貨公司人員，使得  神百貨
      公司人員陷於錯誤，先後交付價值總計一萬二千五百八十五元之商品，復於當
      日晚上，又持丙○○之前揭信用卡，在大立百貨公司內佯稱購物，先後在二份
      簽帳單聯單上偽造丙○○之簽名後，詐得價值二萬四千零二十二元之商品，又
      於八十八年五月六日晚上九時三十分許，持潘珮雯之前揭信用卡先後往高雄市
      太平洋ＳＯＧＯ百貨公司及高雄市○○○路新崛江商場，分別向該百貨公司專
      櫃人員及商場人員佯稱購物，在各份簽帳單上偽簽之姓名後，詐得價值總計三
      萬零九百十六元之商品。
（三）八十八年五月七日晚上六時三十分許，在前揭泛亞公司辦公室內，竊取戊○○
      持有之信用卡（中國信託商業銀行所發，卡號0000－0000－0000
      －0000號），當日晚上九時三十五分許，持所竊得之戊○○前揭信用卡至
      高雄市神百貨公司內，向  神百貨公司人員佯稱購物，並在簽帳單上偽造潘珮
      雯之姓名及交付該簽帳單之商店收執聯與請款聯單給  神百貨公司人員，使得
        神百貨公司人員陷於錯誤，交付價值六千七百元之商品。又在當日晚上，持
      戊○○之該信用卡，在高雄市○○路一四０號佳慶模具行內，偽簽戊○○之姓
      名於一份簽帳單上，而詐得二萬元之商品。
二、案經丙○○、潘珮雯訴由高雄市前鎮分局報請臺灣高雄地方法院檢察署檢察官偵
    查起訴。
    理  由
一、經查被告甲○○右揭犯行，已據被告甲○○於警訊中坦認不諱，並據被害人丙○○、潘珮雯、乙○○及戊○○於警訊中及檢察官偵查中供證綦詳，並卷附刷卡消
    費明細表及簽帳單及扣案如附表（二）所示之物品可按，被告甲○○雖嗣後否認
    犯行為不可採，被告甲○○罪證明確，犯行洵可認定。
二、核被告甲○○所為，係犯刑法第三百二十條第一項之竊盜罪、第二百十六條之行
    使同法第二百十條之偽造私文書罪以及刑法第三百三十九條第一項之詐欺取財罪
    。被告先後數次之竊盜行為、行使偽造私文書行為及詐欺取財行為，均係緊接各
    犯同一罪名之罪，顯係基於竊盜、行使偽造私文書、詐欺取財之概括犯意而為之
    ，分係竊盜罪、行使偽造私文書、詐欺取財罪之連續犯。又被告甲○○前揭所犯
    三罪間，有方法結果牽結關係，應從一重論以連續行使偽造私文書罪。至於被告
    甲○○偽製各被害人姓名在各簽帳單之偽造私文書行為，以由各次之行使偽造私
    文書行所吸收，而不另論罪。審酌被告甲○○犯罪之動機、目的、被害人受害程
    度及被告犯罪後已賠償各被害人等一切情狀，爰量處如主文所示之刑。又查被告
    前未曾受有期徒刑以上刑之宣告，有卷附全國刑案紀錄可按，被告一時失慮而罹
    刑典，本院認被告所受之刑暫不執行其刑為當，予以宣告緩刑三年，緩刑期內並
    付保護管束。
    扣案附表（二）所示之商品為被告犯罪所得之物，依刑法第三十八條第一項第三
    款規定予以沒收，另附表（一）所示簽帳單上之「乙○○」、「丁○○」、「丙○○」及「戊○○」均依刑法第二百十九條規定沒收。
據上論斷，應依刑事訴訟法第二百九十九條第一項、刑法第五十六條、第三百二十條
第一項、第二百十六條、第二百十條、第三百三十九條第一項、第五十五條、第七十
四條第一款、第九十三條第一項、第三十八條第一項第三款、第二百十九條，罰金罰
鍰提高標準條例第一條前段，判決如主文。
本案經檢察官蔡麗宜到庭執行職務。
中    華    民    國    八十九    年     四       月      二十六        日
                                  臺灣高雄地方法院刑事第三庭
                                      法  官    周  志  賢
右正本證明與原本無異。
如不服本判決，應於判決送達後十日內，向本院提出上訴狀。
                                      書記官    高  明  言
中    華    民    國    八十九    年      四      月        二十九      日
附錄本判決論罪之法條：
刑法第三百二十條第一項：
意圖為自己或第三人不法之所有，而竊取他人之動產者，為竊盜罪，處五年以下有期
徒刑、拘役或五百元以下罰金。
刑法第二百十六條：
行使第二百十條至第二百十五條之文書者，依偽造、變造文書或登載不實事項或使登
載不實事項之規定處斷。
刑法第二百十條：
偽造、變造私文書，足以生損害於公眾或他人者，處五年以下有期徒刑。
刑法第三百三十九條第一項 :
意圖為自己或第三人不法之所有，以詐術使人將本人或第三人之物交付者，處五年以
下有期徒刑、拘役或科或併科一千元以下罰金。
行法第二百十九條：
偽造之印章、印文或署押，不問屬於犯人與否，沒收之。


司法院資訊處製作；財團法人民間司法改革基金會備份。
